臺灣高雄地方法院民事裁定
110年度消債清字第27號
聲  請  人  黃江麗葉
0000000000000000

代  理  人  陳秉宏律師
上列當事人因消費者債務清理事件聲請清算，本院裁定如下：
    主  文
聲請人黃江麗葉自中華民國一一○年七月七日下午四時起開始清
算程序。
命司法事務官進行本件清算程序。
    理  由
一、聲請意旨略以：伊有不能清償債務情事，前依消費者債務清
    理條例（下稱消債條例）規定，向台新銀行聲請前置協商，
    惟協商不成立。伊又未經法院裁定開始更生程序或許可和解
    或宣告破產，爰聲請清算等語。
二、按債務人不能清償債務或有不能清償之虞者，得依本條例所
     定更生或清算程序，清理其債務；債務人於法院裁定開始
    更生程序或許可和解或宣告破產前，得向法院聲請清算；法
    院開始清算程序之裁定，應載明其年、月、日、時，並即時
    發生效力；法院開始更生或清算程序後，得命司法事務官進
    行更生或清算程序，必要時得選任律師、會計師或其他適當
    之自然人或法人1人為監督人或管理人，消債條例第3條、第
    80條前段、第83條第1項、第16條第1項分別定有明文。
三、經查：
  ㈠聲請人前向台新銀行聲請前置協商，於民國109年9月1日協商
    不成立，嗣於110年1月27日提出債權人清冊，向本院聲請調
    解債務清償方案，經本院110年度司消債調字第51號受理，
    後於110年2月5日表示無再調解之可能，請求改為聲請清算
    程序等情，有前置協商不成立通知書【本院110年度消債清
    字第27號卷（下稱卷）第41頁】、聲請人110年2月5日聲請
    狀【本院110年度司消債調字第51號卷（下稱調卷）第24頁
    】附卷可稽。
　㈡聲請人於107年度至109年度各申報所得新臺幣（下同）0元、
    2,587元、0元，名下無財產，有新光人壽保單解約金40,341
    元（保單號碼AR00000000號保單解約金17,726元(已扣除借
    款本金211,460元、利息9,414元)、保單號碼AR00000000號
    保單解約金22,615元(已扣除借款本金363,930元、利息115,
    036元)）；又聲請人罹原發性膽道性肝硬化於98年9月24日
    接受活體肝臟移植手術，長期服用抗排斥藥，身體不佳，自
    105年迄今一直無業，專心養病，自101年12月起，每月領取
    13,379元，自108年5月起調整金額為14,067元之勞保老年年
    金，及國民年金每月1元，此外每年有重陽禮金1,000元，自
    陳平均每月收入14,151元，另成年子女黃芝卿、黃巧薇偶而
    會給2,000元或3,000元的零用錢，惟並未固定每月給付扶養
    費，再據香港商長昕生活事業有限公司臺灣分公司陳報狀暨
    附件聲請人之各類所得扣繳暨免扣繳憑單暨個人出貨明細表
    所載，聲請人與該公司間為獨立傳銷商關係，其獎金所得多
    寡視該員向公司購貨額多寡而定，聲請人在108年之其他所
    得2,587元，109年起迄今未向公司辦理購貨，故無獎金所得
    ，據聲請人陳報該筆108年其他所得是女兒用其公司會員名
    義去購買健康食品才有的折扣回饋，此外未領取其他補助或
    給付等情，有財政部高雄國稅局108年綜合所得稅各類所得
    資料清單及財產歸屬資料清單（調卷第14至15頁）、107、1
    09年稅務電子閘門財產所得調件明細表（卷第18、72頁）、
    財產及收入狀況說明書（調卷第5至6頁）、債權人清冊（調
    卷第4至5頁）、戶籍謄本（調卷第16頁）、勞工保險被保險
    人投保資料表（調卷第19至20頁）、個人商業保險查詢結果
    表（調卷第22至23頁）、財團法人金融聯合徵信中心前置協
    商專用債權人清冊（調卷第9至11頁）、信用報告（調卷第1
    2至13頁）、社會補助查詢表（卷第15至17頁）、勞動部勞
    動力發展署高屏澎東分署函（卷第52頁）、高雄市政府勞工
    局訓練就業中心函（卷第51頁）、勞動部勞工保險局函（卷
    第31頁）、資助切結書（卷第55頁）、110年5月14日聲請人
    自書陳報狀（卷第54頁）、健保投保紀錄（卷第56頁）、家
    族系統表（卷第57頁）、高雄長庚醫院診斷證明書（卷第42
    頁）、存簿（卷第37至40頁）、新光人壽保險股份有限公司
    函（卷第27至28頁）、極重度身心障礙證明（調卷第18頁）
    、香港商長昕生活事業有限公司臺灣分公司陳報狀暨附件聲
    請人之各類所得扣繳暨免扣繳憑單、個人出貨明細表（卷第
    31至33頁）等附卷可參。依聲請人上述工作、收入及財產情
    況，聲請人僅有每月領取之勞保老年年金等自陳平均每月收
    入14,151元可供運用。
  ㈢關於聲請人個人日常必要支出部分，聲請人主張每月支出12,
    483元（無房屋租金）乙情。按債務人必要生活費用，以最
    近1年衛生福利部或直轄市政府所公告當地區每人每月最低
    生活費1.2倍定之，清債條例第64條之2第1項定有明文。110
    年度衛福部社會司所公告高雄市最低生活費為13,341元，1.
    2倍為16,009元，又聲請人陳稱係與先生同住於女兒黃芝卿
    名下房屋居住，每月支付3,000元協助家用乙情，應尚非屬
    租金支出性質，是其無房屋費用支出，故計算其個人每月必
    要生活費時，即應自前開已包括居住費用在內之每月最低生
    活費用中，扣除相當於房租支出所佔比例為24.36％。依此計
    算結果，聲請人每月之必要生活費應以12,109元為準【計算
    式：16,009－（16,009×24.36%）＝12,109元以下4捨5入】，
    逾此範圍難認必要。
  ㈣綜上所述，聲請人每月平均收入14,151元，扣除必要生活費1
    2,109元後，尚餘2,042元。而聲請人目前負債總額為3,806,
    066元（調卷第11頁、第5至6頁，包括：華南銀行、台北富
    邦銀行、國泰世華銀行、台中商銀、高雄市第三信用合作社
    、聯邦銀行、遠東銀行、元大銀行、永豐銀行、台新銀行、
    中國信託銀行），扣除新光人壽保單解約金共計40,341元，
    倘以上開餘額按月攤還債務，至少約須153.7年【計算式：
    （3,806,066－40,341）÷2,042÷12≒153.7】始能清償完畢，
    堪認聲請人確有不能清償債務之情事。從而，聲請人向本院
    聲請清算，應予准許，並命司法事務官進行本件清算程序。
四、依消債條例第11條第1項、第83條第1項、第16條第1項，裁
    定如主文。
中　　華　　民　　國　 110　　年　　7 　　月　　 7　　日
              　　民事庭　　法　官　賴寶合
以上正本係照原本作成。
本裁定不得抗告。
中　　華　　民　　國　 110　　年　　7 　　月　　 7　　日
                            書記官　胡美儀